臺灣桃園地方法院刑事判決　　　　　　　　　　　　　九十一年度訴字第三四七號
　　公　訴　人　臺灣桃園地方法院檢察署檢察官
　　被　　　告　甲○○○○　 .
右列被告因偽造文書案件，茲經檢察官提起公訴（九十一年度偵字第九三八號），本
院判決如左：
    主      文
甲○○○○  ＢＡＧＨＡＮＤＥＨ連續行使偽造私文書，足以生損害於公眾及他人，
處有期徒刑伍月，如易科罰金，以佰元折算壹日，緩刑年。緩刑期內付保護管束
，以驅逐出境代之。
民國九十年十二月十八日之入境登記表、入境旅客申報單、民國九十年十二月二十六
日出境登記表（編號：0000000000號）旅客簽名欄上「ＡＹＧＩＳ  ＳＷ
ＡＴ」署押各枚及編號Ｍ00000000號荷蘭護照壹本均沒收。
    事      實
一、甲○○○○  ＢＡＧＨＡＮＤＥＨ係伊朗籍人士，明知未經我國內政部警政署入
    出境管理局許可，不得入出境臺灣地區，為圖非法偷渡至日本打工，竟於西元二
    ○○一年即民國（下同）九十年十二月九日，在泰國曼谷某舞廳內，以五百元美
    金之代價自姓名、年籍不詳之成年女子處購得一以換貼甲○○○○  ＢＡＧＨＡ
    ＮＤＥＨ照片、ＡＹＧＩＳ    ＳＷＡＴ名義之變造荷蘭護照（護照號碼：Ｍ0
    0000000號）後（變造荷蘭護照部分之犯行，係國境外所為，不適用我國
    刑法處罰），竟基於使我國公務員登載不實之概括犯意，先持向我國駐印尼台北
    經濟貿易代表處申請停留簽證，使承辦公務之人員在其職務上所掌管核准申請人
    在中華民國境內停留之停留簽證戳蓋於上開護照而予以簽證，足生損害於該代表
    處對於簽證核發之管理及「ＡＹＧＩＳ    ＳＷＡＴ」有被誤認出入中華民國國
    境之情事，旋即基於行使變造護照、行使使管理入、出境公務員登載不實、行使
    偽造私文書及違反入出境限制之概括犯意，未經向我國內政部警政署入出境管理
    局申請許可，嗣於同年十二月十八日夜間，持上揭變造之荷蘭護照，搭乘自印尼
    雅加達（起訴書誤植為曼谷）飛往高雄之中華航空公司ＣＩ六七八號班機，於同
    日夜間二十三時許，入境我國高雄小港機場，並在一式三份（複寫）之中華民國
    入境登記表、出境登記表、中華民國入境旅客申報單上各偽填  ＡＹＧＩＳ
    ＳＷＡＴ其人之相關資料，再分別於其上偽造「ＡＹＧＩＳ    ＳＷＡＴ」之署
    押而偽造各該私文書，並分別將前述偽造之中華民國入境登記表、中華民國入境
    旅客申報單，連同前述變造之荷蘭國護照及前述使公務員登載不實之停留簽證，
    行使提出予內政部警政署航空警察局（下稱航空警察局）證照查驗隊人員檢查人
    員查驗，使航空警察局承辦人員誤信其人為ＡＹＧＩＳ    ＳＷＡＴ本人，而將
    不實之ＡＹＧＩＳ    ＳＷＡＴ之資料輸存於其職務上所掌管之外僑人出入境資
    料電腦檔案之公文書中，並據以在其人所持之變造護照上、及其提出行使之入境
    登記表上加蓋放行關章，准許其人入境，足以生損害於ＡＹＧＩＳ  ＳＷＡＴ其
    人及航空警察局對外僑入出境管理之正確性。其自高雄小港機場入境我國後，即
    滯留於高雄地區，迨於同年月二十六日下午十五時十分許，甲○○○○  ＢＡＧ
    ＨＡＮＤＥＨ復承前行使使公員登載不實及行使偽造私文書之概括犯意，持前述
    使公務員登載不實之停留簽證及該變造之護照，另於一式三份出境登記表（編號
    ：0000000000號）旅客簽名欄偽造ＡＹＧＩ  ＳＷＡＴ之署押，在桃
    園縣大園鄉中正國際機場第一航廈出境查驗檯，復向航警局證照查驗隊人員提出
    行使之，足以生損害於航警局對於出境管理之正確性及ＡＹＧＩ  ＳＷＡＴ本人
    ，嗣因為警當場識出該本護照可疑，經鑑定結果為變造護照，而為警查獲，並扣
    得其所有之該本署名ＡＹＧＩ  ＳＷＡＴ之荷蘭國護照（編號Ｍ0000000
    0號）及乙紙中華民國出境登記表（編號：0000000000號），始知上
    情。
二、案經內政部警政署航空警察局報請臺灣桃園地方法院檢察署檢察官偵查起訴。
    理      由
一、訊據被告甲○○○○  ＢＡＧＨＡＮＤＥＨ對於右揭犯罪事實坦承不諱，復有變
    造之荷蘭護照一本、旅客入出境查詢紀錄表一張、機票一份、出境登記表一張附
    卷可稽，又該護照經航空警察局鑑定結果，認該護照上基資頁中間之藍色顯微細
    字為人工塗抹上、相片去下方之數字切割不完整，騎縫線螢光反應明不一，有鑑
    定說明書二紙附卷可稽，且其上年籍姓名與被告均不相符，足認係偽造護照無疑
    。而被告持上開偽造證件進出我國國境，已足生損害於ＡＹＧＩ  ＳＷＡＴ及我
    國對外僑進出境資料管理之正確性甚明，足認被告之自白與事實相符。綜上所述
    ，本件事證明確，被告犯行堪以認定。
二、核被告甲○○○○  ＢＡＧＨＡＮＤＥＨ所為，(1)、關於持前揭變造護照及其上
    使我國駐印尼經濟貿易辦事處管理簽證之公務員登載不實事項之停留簽證向航警
    局證照查驗隊人員提出行使部分，係犯刑法第二百十六條、第二百十四條行使使
    公務員登載不實之文書罪，及同法第二百十六條、第二百十二條之行使變造護照
    罪；(2)、又前揭使航警局證照查驗隊人員登載不實事項部分（證照號碼、基本資
    料及班機代號等入境事項），係犯刑法第二百十四條使公務員登載不實罪；(3)、
    又我國駐印尼台北經濟貿易代表處掌管簽證之人員，係經我國政府授權入境簽證
    之人，則其在此權限內所為之行為，自具有公務員之身分。被告持上開變造護照
    使掌管簽證之人員登載於職務上所掌之公文書，係犯刑法第二百十四條之使公務
    員登載不實罪，雖此部分犯罪地在外國，惟依刑法第五條第五款之規定，我國法
    院仍得論處。又被告既持此兩種文書交驗關人員查驗，自足生損害於我國入出境
    之管理及ＡＹＧＩＳ    ＳＷＡＴ其人。(4)、繼冒用ＡＹＧＩＳ    ＳＷＡＴ名
    義填具偽造中華民國入、出境登記表及中華民國入境旅客申報單，並分別向航警
    局證照查驗隊人員提出行使部分，係另犯刑法第二百十六條、第二百十條之行使
    偽造私文書罪；(5)、復且，被告未經許可進入我國臺灣國境，係犯入出國及移民
    法第五十四條之罪。又關於被告前揭行使偽造私文書部分（中華民國入、出境登
    記表），其偽造ＡＹＧＩＳ    ＳＷＡＴ署押行為部分，為其偽造私文書之部分
    、階段行為，不另論罪。再被告偽造私文書後，復提出加以行使，其偽造之低度
    行為，復為行使之高度吸收，亦不另論罪。其持變造之護照，使我國駐印尼台北
    經濟貿易代表處不知情管理簽證之公務員，誤認ＡＹＧＩＳ    ＳＷＡＴ要來台
    ，申請簽證，將此不實事項登載於公文書上為之簽證，並持以入境，使登載不實
    （簽證）為其後行使所吸收亦不另論罪。被告先後三次行使變造護照，行使使公
    務員登載不實文書（停留簽證），二次行使偽造私文書（入、出境登記表）之行
    為，係為同一目的，先後多次所為，且時間緊接，犯罪構成要件相同，顯均係基
    於概括之犯意為之，應分別依刑法第五十六條連續犯之規定，皆以一罪論，並分
別依法加重其刑。又上述各罪之間，具方法結果之牽連關係，應從一重依行使偽
    造私文書罪處斷。公訴人雖未就被告持前揭變造護照上使我國駐印尼經濟貿易辦
    事處管理簽證之公務員登載不實事項之停留簽證，及非法入境罪之部分犯行起訴
    ，惟此部分犯行與已起訴部分之犯行間，分別有吸收犯質上一罪、牽連犯之裁判
    上一罪關係，本院自得併予審酌，併此敘明。爰審酌被告罪之目的係為至日本打
    工，且在台期間並無不良紀錄及犯罪後坦承犯行，態度良好等一切情狀，量處如
    主文所示之刑，並諭知易科罰金之折算標準，藉資懲儆。末查，被告前未曾受有
    期徒刑以上刑之宣告，有本院被告全國前案紀錄表可按，其此次犯罪，當係年輕
    識淺，思慮欠週，經起訴論罪科刑，當知警惕而無再犯之虞，本院認其所宣告之
    刑以暫不執行為適當，併予宣告緩刑三年，並於緩刑期內付保護管束，用啟自新
    。因被告為外國人，故上開保護管束，以驅逐出境代之。
三、被告於九十年十二月十八日入境時在入境登記表、入境旅客申報單，及於九十年
    十二月二十六日出境時在出境登記表（編號：0000000000號）上旅客
    簽名欄偽造之「ＡＹＧＩＳ    ＳＷＡＴ」署押各一式三枚，均應依刑法第二百
    十九條之規定沒收之；另扣案之變造編號Ｍ00000000號荷蘭護照一本，
    為被告所有供犯罪所用之物，業據其供承在卷，依刑法第三十八條第一項第二款
    之規定併予宣告沒收。
據上論斷，應依刑事訴訟法第二百九十九條第一項前段，入出國及移民法第五十四條
前段，刑法第十一條前段、第五十六條、第二百十六條、第二百十二條、第二百十條
、第二百十四條、第五十五條、第四十一條第一項前段、第七十四條第一款、第九十
三條第一項、第九十六條前段、第二百十九條、第三十八條第一項第二款，保安處分
執行法第七十四條之一第一項，罰金罰鍰提高標準條例第一條前段、第二條，判決如
主文。
本案經檢察官黃俊華到庭執行職務。
中      華      民      國    九十一    年      四      月    二十九    日
                                      臺灣桃園地方法院刑事第六庭
                                          法  官    游  紅  桃
右正本證明與原本無異。
如不服本判決，應於判決送達後十日內向本院提出上訴狀 (應附繕本)，上訴於臺灣
高等法院。
                                          書記官    王  元  宏
中      華      民 國    九十一    年      四      月    二十九    日
附論罪科刑依據之法條：
入出國及移民法第五十四條
刑法第二百十六條
行使第二百十條至第二百十五條之文書者，依偽造、變造文書或登載不實事項或使登
載不實事項之規定處斷。
刑法第二百十二條
偽造、變造護照、旅券、免許證、特許證及關於品行、能力、服務或其他相類之證書
、介紹書，足以生損害於公眾或他人者，處一年以下有期徒刑，拘役或三百元以下罰
金。
刑法第二百十條
偽造、變造私文書，足以生損害於公眾或他人者，處五年以下有期徒刑。
刑法第二百十四條
明知為不實之事項，而使公務員登載於職務上所掌之公文書，足以生損害於公眾或他
人者，處三年以下有期徒刑、拘役或五百元以下罰金。
